臺灣宜蘭地方法院刑事判決
111年度易字第182號
公  訴  人  臺灣宜蘭地方檢察署檢察官
被      告  陳英傑


上列被告因毒品危害防制條例案件，經檢察官提起公訴（110年
度毒偵字第719號、110年度毒偵字第1047號），被告於準備程序
中就被訴事實為有罪之陳述，檢察官聲請改依協商程序而為判決
，本院裁定行認罪協商程序，判決如下：
    主  文
陳英傑施用第二級毒品，處有期徒刑參月，如易科罰金，以新臺
幣壹仟元折算壹日。又施用第二級毒品，處有期徒刑參月，如易
科罰金，以新臺幣壹仟元折算壹日。應執行有期徒刑肆月，如易
科罰金，以新臺幣壹仟元折算壹日。
    事實及理由
一、本件除證據欄補充「被告陳英傑於本院準備程序時之自白」
    外，其餘之犯罪事實及證據均引用檢察官起訴書之記載（如
    附件）。
二、本件經檢察官與被告於審判外進行協商而達成合意，且被告
    業已認罪，其合意內容為：被告施用第二級毒品，處有期徒
    刑3月，如易科罰金，以新臺幣1,000元折算1日。又施用第
    二級毒品，處有期徒刑3月，如易科罰金，以新臺幣1000元
    折算1日。應執行有期徒刑4月，如易科罰金，以新臺幣1,00
    0元折算1日。經查，上開協商合意並無刑事訴訟法第455條
    之4第1項所列各項情形，檢察官聲請改依協商程序而為判決
    ，本院爰不經言詞辯論，於協商合意範圍內為協商判決。又
    本件雖構成累犯並依刑法第47條第1項規定加重其刑，然依
    據司法院頒布之刑事判決精簡原則，主文得不記載累犯，附
    此敘明。
三、應適用之法條：刑事訴訟法第455條之2第1項、第455條之4
    第2項、第455條之8、第454條第2項，毒品危害防制條例第1
    0條第2項，刑法第11條、第47條第1項、第41條第1項前段、
    第51條第5款。
四、本判決除有刑事訴訟法第455條之4第1項第1款於本訊問程序
    終結前，被告撤銷協商合意或檢察官撤回協商聲請者；第2
    款被告協商之意思非出於自由意志者；第4款被告所犯之罪
    非第455條之2第1項所定得以聲請協商判決者；第6款被告有
    其他較重之裁判上一罪之犯罪事實者；第7款法院認應諭知
    免刑或免訴、不受理者情形之一，及違反同條第2項「法院
    應於協商合意範圍內為判決；法院為協商判決所科之刑，以
    宣告緩刑或2年以下有期徒刑、拘役或罰金為限」之規定者
    外，不得上訴。
五、如有上開可得上訴情形，應於收受判決送達後20日內向本院
    提出上訴書狀（應敘述具體理由並附繕本）。上訴書狀如未
    敘述理由，應於上訴期間屆滿後20日內補提理由書於本院。
中　　華　　民　　國　　111 　年　　6 　　月　　28　　日
                     刑事第五庭  法  官  程明慧
以上正本證明與原本無異。
                                 書記官  高雪琴
中　　華　　民　　國　　111 　年　　6 　　月　　28　　日
附錄本案論罪科刑法條：
毒品危害防制條例第10條
施用第一級毒品者，處6月以上5年以下有期徒刑。
施用第二級毒品者，處3年以下有期徒刑。
【附件】
臺灣宜蘭地方檢察署檢察官起訴書
                                   110年度毒偵字第719號
                                               第1047號
　　被　　　告　陳英傑　男　37歲（民國00年0月00日生）
　　　　　　　　　　　　住宜蘭縣○○鎮○○路00號
                        居新北市○○區○○街0000號4樓
　　　　　　　　　　　　國民身分證統一編號：Z000000000號
上列被告因毒品危害防制條例案件，已經偵查終結，認應提起公
訴，茲將犯罪事實及證據並所犯法條分敘如下：
　　　　犯罪事實
一、陳英傑前於民國109年間，因施用毒品案件，經臺灣苗栗地
    方法院裁定送觀察、勒戒後，認無繼續施用毒品之傾向，於
    109年2月18日執行完畢釋放，並由臺灣苗栗地方檢察署檢察
    官以108年度毒偵字第1499號為不起訴處分確定。又於109年
    間因持有毒品案件，經臺灣宜蘭地方法院以109年度簡字第4
    82號判決有期徒刑3月，於110年3月25日徒刑易科罰金出監
    執行完畢。詎其仍未戒除毒癮，於上開觀察、勒戒執行完畢
    釋放後3年內，復基於施用第二級毒品甲基安非他命之犯意
    ，分別於110年8月1日12時30分許、10月26日13時54分許為
    警採尿前96小時，在不詳地點，以將甲基安非他命放入玻璃
    球內燒烤或放置於鋁箔紙上用火燒烤吸食其煙霧之方式，施
    用第二級毒品甲基安非他命各1次。嗣因其為警方列管之毒
    品調驗人口，經警通知於110年8月1日12時30分許、10月26
    日13時54分許採取其尿液送驗後，結果均檢出安非他命類之
    安非他命、甲基安非他命陽性反應，而查知上情。
二、案經宜蘭縣政府警察局蘇澳分局報告偵辦。
　　　　證據並所犯法條
一、證據清單及待證事實：
編號   證　據　清　單　　     待　證　事　實　　 １ 被告陳英傑於警詢時之供述及本署偵查中之自白 ⒈證明檢驗之尿液檢體，係由被告採集、封緘之事實。 ⒉證明被告於上開時、地施用第二級毒品甲基安非他命之事實。 ２ 採尿同意書、慈濟大學濫用藥物檢驗中心檢驗總表、宜蘭縣政府警察局蘇澳分局列管應受尿液採驗人尿液採驗作業管制紀錄各2份 證明 1.被告尿液檢體分別為Z000000000000、Z000000000000號 2.被告尿液檢體確認檢驗結果呈現甲基安非他命、安非他命陽性反應之事實。 
二、核被告所為，均係犯毒品危害防制條例第10條第2項之施用
    第二級毒品罪嫌。被告2次施用第二級毒品行為間，犯意各
    別，時間有異，請予分論併罰。被告曾受有期徒刑執行完畢
    ，有本署刑案資料查註紀錄表可參，其於5年以內故意再犯
    本案有期徒刑以上之罪，為累犯，請依司法院釋字第755號
    解釋意旨，裁量是否加重最低本刑。
三、依毒品危害防制條例第23條、刑事訴訟法第251條第1項提起
    公訴。
　　此　致
臺灣宜蘭地方法院
中　　華　　民　　國　 111　　年　　3 　　月　　25　　日
                              檢  察  官　劉惟宗
本件正本，證明與原本無異
中　　華　　民　　國　 111　　年　　4　   月　　1  　 日
　　　　　　　　　　　　　    書  記  官  賴葉真
所犯法條:毒品危害防制條例第10條第2項
施用第一級毒品者，處 6 月以上 5 年以下有期徒刑。
施用第二級毒品者，處 3 年以下有期徒刑。